臺灣屏東地方法院刑事判決　　　　　　　　　　　　　九十一年度易字第九八七號
　　公　訴　人　臺灣屏東地方法院檢察署檢察官
　　被　　　告　己○○
　　指定辯護人　本院公設辯護人戊○○
　　被　　　告　丁○
右列被告等因竊盜等案件，經檢察官提起公訴（九十一年度偵字第五五四號），本院
判決如左：
     主  文
己○○共同連續攜帶凶器竊盜，累犯，處有期徒刑貳年；又以加害身體之事，恐嚇他
人致生危害於安全，累犯，處有期徒刑肆月；應執行有期徒刑貳年貳月。
丁○共同連續攜帶凶器竊盜，累犯，處有期徒刑貳年。
     事  實
一、己○○前因違反麻醉藥品管理條例案件，經法院判處有期徒刑五月確定，接續其
    違反肅清煙毒條例等案件徒刑之執行，執行指揮書執畢日期為民國八十九年十二
    月二日；丁○前因違反麻醉藥品管理條例案件，經法院判處有期徒刑七月確定，
    接續其另犯違反麻醉藥品管理條例等案件徒刑之執行，執行指揮書執畢日期為八
    十七年八月二十日。詎其等均不知悔改，共同意圖為自己不法之所有，基於攜帶
    凶器竊盜之概括犯意聯絡，自九十一年一月十二日起至同年月十四日止，共同駕
    駛懸掛車牌號碼ＷＡ—四三九六號（該車牌為己○○之兄陳貞德所有）自用小客
    車（該車引擎號碼為Ｌ0000000Ｅ，為壬○○所有，於九十年十二月十二
    日上午七時許，在台南縣關廟鄉○○村○○街一一七號前失竊，原車號為ＵＤ—
    六五三九號）至屏東縣高樹鄉○○路二七號房屋前（該處係辛○○所有，現出租
    予乙○○、甲○○夫妻居住使用）後，即推由丁○在旁把風，而己○○則持客觀
    上具有危險性，足資為凶器使用之破壞剪一把下手行竊之方式，連續：（一）於
    九十一年一月十二日凌晨四時許，由己○○以該破壞剪剪斷乙○○所有農用小貨
    車下方捆縛車用電池所用之銅線，共同竊得乙○○所有之車用電池一個；（二）
    於九十一年一月十三日凌晨四時許，由己○○先持上開破壞剪破壞乙○○所有之
    檳榔攤，竊得其內之香菸、飲料等物後，再以該破壞剪剪（竊）取辛○○所有之
    電表一只、電線約六百公尺長；（三）於九十一年一月十四日凌晨四時許，由己○○持該破壞剪剪（竊）取辛○○所有之電線約五十公尺長。嗣其等於九十一年
    一月十五日晚間二十二時十分許，在上址，擬重施故計，由己○○攜該破壞剪登
    上其等先前預先放置在此之長梯，預備著手剪取辛○○之電線時，為埋伏在場之
    乙○○之子丙○○及其友人所當場發覺，並高聲呼喊乙○○前來共同圍捕，己○○、丁○見此，即匆忙擺手分頭逃竄，己○○復為擺脫乙○○、丙○○父子之追
    躡，另行基於恐嚇危害安全之犯意，持前揭破壞剪向徐氏父子二人作勢攻擊，而
    以此將加害二人身體之舉動恫嚇徐氏父子，致使徐氏父子二人因而心生畏怖。幸
    經眾人協力，徐氏父子等人終將己○○逮獲並交由據報前來之屏東縣警察局高樹
    分駐所警員庚○○、莊丁瑞等人處理，嗣庚○○、莊丁瑞等即在前述自用小客車
    內起獲上開破壞剪一把，並循線於同日晚間十一時四十五分許，在同鄉○○路二
    巷三三之一號前逮獲丁○。
二、案經屏東縣警察局里港分局報請臺灣屏東地方法院檢察署檢察官偵查起訴。
     理  由
壹、有罪部分：
一、右開事實，訊據被告己○○、丁○固坦承有於九十一年一月十五日，在上址為警
    查獲之事實，惟均矢口否認有何攜帶凶器竊盜之情事，一致辯稱：當天渠等係駕
    駛車號ＸＧ—六六二０號自用小客車到該地撿拾蝸牛，遭人誤為竊賊，始遭逮捕
    云云。經查：
（一）被告二人如何連續於九十一年一月十二日、十三日、十四日共同駕駛車號ＷＡ
      —四三九六號自用小客車到達前址，又如何分工以客觀上具有危險性、足資為
      凶器使用之破壞剪為工具，行竊辛○○所有之電表、電線暨乙○○所有之香菸
      、車用電池等物，及被告己○○於九十一年一月十五日預備行竊時如何為丙○○發覺，嗣於丙○○等人加以追捕時，又如何持前述破壞剪向乙○○、丙○○
      恫嚇等經過事實，業據證人丙○○、乙○○於警訊、偵訊及本院調查時、證人
      甲○○於偵訊及本院調查時於本院調查時證述甚詳，互核一致，並分與被告二
      人上開自白內容，證人辛○○於警訊、偵訊及本院調查時證述如何知悉遭竊，
      及證人庚○○、莊丁瑞於本院調查時證述其等逮獲被告二人等經過情節相符，
      且被告二人與證人丙○○素不相識，係因本案始偶然相遇，並據被告二人自承
      在卷，證人丙○○衡無捏詞攀誣之理，此外，復有贓物認領保管單、屏東縣警
      察局車輛尋獲電腦輸入單各一紙及破壞剪一把扣案可稽，足認證人乙○○、丙○○及甲○○上開證述內容確與事實相符，應可採信。
（二）被告二人雖均以前詞置辯，惟被告己○○已於警訊中自承：「（員警問：為何
      你們二人都沒有蝸牛？）因為冬天沒有蝸牛。」（見警卷第二頁正面），則被
      告二人衡無已明知無蝸牛存在，猶前來加以撿拾之理，足見其二人辯稱：係來
      撿蝸牛云云，無非臨訟杜撰，要乃卸責，不可採信。又車號ＸＧ—六六二０號
      自用小客車係被告己○○之兄陳貞德贈與被告己○○使用，並停於案發現場約
      三百公尺處，且被告丁○亦係在該車上為警查獲等情，固分經證人陳貞德於偵
      訊時、證人庚○○、莊丁瑞於本院調查時證述屬實，並有照片二張附卷可佐，
      然車號ＷＡ—四三九六號車牌，係陳貞德所有並放置被告己○○位於高雄縣美
      濃鎮○○街九號住處內一情，復經證人陳貞德證述在卷，而被告二人係駕駛懸
      掛ＷＡ—四三九六號車牌之自用小客車到案發現場行竊，且扣案之破壞剪亦係
      自該車內起獲等情，亦均如前述，相互參核，依經驗法則，ＷＡ—四三九六號
      車牌若非經被告己○○持以使用，顯無憑空自被告己○○位於高雄縣美濃鎮住
      處消失而出現在本案現場之理，況被告二人如先駕駛車號ＸＧ—六六二０號車
      輛到現場鄰近停放，在更換駕駛預先停置在此之車號ＷＡ—四三九六號車輛到
      場行竊，或分別駕駛該二車輛到場後，將其一之ＸＧ—六六二０號車輛停放現
      場附近，而共同駕駛ＷＡ—四三九六號車輛前往行竊等，均與常情無違，自無
      從僅因現場鄰近另查有被告己○○所有車號ＸＧ—六六二０號車輛，即認被告
      二人未為本案犯行，其等此部分所述，尚不足據為有利其二人之認定，應不足
      採。
（三）綜上，本案事證明確，被告二人共同攜帶凶器竊盜犯行已堪認定。
二、核被告二人攜帶破壞剪行竊他人動產，係犯刑法第三百二十一條第一項第三款攜
    帶凶器竊盜罪，而被告己○○另行起意以該破壞剪恐嚇乙○○、丙○○之身體安
    全，則係犯刑法第三百零五條恐嚇危害安全罪。被告二人間就竊盜犯行，有犯意
    聯絡，行為分擔，均為共同正犯。被告二人連續三次攜帶凶器竊盜行為，時間緊
    接，所犯罪名相同，顯係出於概括之犯意為之，為連續犯，爰各依刑法第五十六
 條之規定以一罪論，並加重其刑。被告己○○以一恐嚇行為，同時侵犯乙○○、
    丙○○身體安全之法益，係一行為觸犯數罪名，屬同種想像競合犯，應從一重處
    斷。被告己○○上開所犯連續攜帶凶器竊盜罪與恐嚇危害安全罪間，犯意各別，
    行為互異，應分論併罰。被告二人各有事實欄所載論罪科刑執行之情形，有臺灣
    屏東地方法院檢察署刑案資料查註紀錄表及臺灣高等法院被告全國前案紀錄表各
    一紙在卷可查，其等受有期徒刑執行完畢後，五年之內再犯有期徒刑以上刑之本
    案，為累犯，均應依刑法第四十七條規定遞加重其刑。爰審酌被告二人正值青壯
    ，不思勤奮工作，竟藉竊盜獲利之心態可議，其等均有如前述之前科犯行，素行
    不佳，屢經判決科刑之執行，猶不知悔悟，再犯本案，毫無法治觀念，輕忽國家
    司法權，嚴重浪費訴訟資源，且犯後飾詞否認犯行，態度惡劣等一切情狀，分量
    處如主文所示之刑，並定被告己○○應執行之刑，以資儆懲。扣案之破壞剪一把
    雖係供被告二人犯罪所用之物，惟被告二人均否認係其等所有，本院復查無其他
    積極證據足認係屬被告二人所有，是該破壞剪及與本案無關之手電筒、長刀各一
    支，均核與沒收之要件不符，爰不併予宣告沒收。
貳、不另為無罪之諭知部分：
一、公訴意旨略以：被告二人另承上開概括犯意，於九十年十二月十二日上午七時許
    ，共同在台南縣關廟鄉○○村○○街一一七號前，竊取壬○○所有之車號ＵＤ—
    六五三九號自用小客車（引擎號碼為Ｌ0000000Ｅ），得手後，將車牌取
    下，更換為車號ＷＡ—四三九六號車牌，而供其等代步以遂行如事實欄第一項所
    示犯行之用，因認被告二人此部分涉有刑法第三百二十條第一項竊盜罪嫌云云。
二、按犯罪事實應依證據認定之，無證據不得推定其犯罪事實，不能證明被告犯罪者
    ，應諭知無罪之判決，刑事訴訟法第一百五十四條、第三百零一條第一項分別定
    有明文。又犯罪事實之認定，應憑真實之證據，倘證據是否真實尚欠明確，自難
    以擬制推測之方法，為其判斷之基礎。且認定犯罪事實之證據係指足以認定被告
    確有犯罪行為之積極證據資料而言，該項證據自須適合於被告犯罪事實之認定，
    始得採為斷罪資料。故刑事訴訟上之證明資料，無論其為直接或間接證據，均須
    達於通常一般人均不致有所懷疑，而得確信其為真實之程度，始得據為有罪之認
    定，若關於被告是否犯罪之證明未能達此程度，而有合理懷疑之存在，致使無從
    形成有罪之確信，根據罪證有疑，利於被告之證據法則，即不得據為不利被告之
    認定（最高法院五十三年臺上字第六五六號、二十九年上字第三一０五號、七十
    六年度臺上字第四九八六號及三十二年上字第六七號判例參照）。
三、公訴人認被告二人涉有此部分之罪嫌，係以被害人壬○○之指述，及前述贓物認
    領保管單附卷可稽為其論據。然被告二人於本院審理時均堅決否認涉有此部分之
    犯行，一致辯稱：伊等未偷該車等語。經查，被告二人係以原車號ＵＤ—六五三
    九號之失竊自用小客車為前揭連續攜帶凶器竊盜犯行之代步工具，固如前述，惟
    被害人壬○○於警訊時僅指述其所有前揭自用小客車於前開時、地為人所竊取等
    情，然其並無從確知究係何人所為，更未指稱被告二人有竊盜該車之情事，此有
    警訊筆錄在卷可稽（見警卷第十二頁），是以被害人之指述既無從直指被告二人
    即為此部分竊盜犯行之真正行為人，公訴人以此據為認定被告二人犯嫌之證據，
    即有誤會；且另觀卷附之贓物認領保管單、屏東縣警察局車輛尋獲電腦輸入單、
    車輛竊盜資料個別查詢報表等亦僅足為被害人上述證言內容之佐證，無足證明該
    車係被告二人所竊取。又持有贓物，於吾人一般社會生活經驗上，可能之原因不
    只一端，故無從以行為人單純持有贓物之事實忖度該行為人取得贓物之來源即為
    竊盜。是單以被告二人持有上述失竊車輛之事實，尚不能逕認被害人所失竊之車
    輛即係被告二人行竊所得。故被告二人雖於本院審理時無從合理交待該車來源（
    被告二人均矢口否認有上述連續攜帶凶器竊盜犯行及與該車有何關連），然依卷
    存證據資料既查無有何積極證據可資證明被告二人有竊取該車之行為，被告二人
    涉有此部分竊盜罪嫌，即屬不能證明，合應為其等無罪之諭知，因公訴人認此部
    分與前揭論罪科刑部分有連續犯之裁判上一罪關係，爰不另為無罪之諭知。（被
    告二人是否另涉有贓物罪嫌，宜由檢察官另行偵辦，併此敘明）
據上論斷，應依刑事訴訟法第二百九十九條第一項前段，刑法第二十八條、第五十六
條、第三百零五條、第三百二十一條第一項第三款、第五十五條、第五十一條第五款
，罰金罰鍰提高標準條例第一條前段，判決如主文。
本案經檢察官郭俊男到庭執行職務。
中      華      民      國      九十一      年    十一    月    二十    日
                                      臺灣屏東地方法院刑事第一庭
                     審判長法  官  潘正屏
                                                法  官  包梅真
                                                法  官  林世民
右正本證明與原本無異。
如不服本判決應於收受本判決後送達後十日內向本院提出上訴書狀，其未敘述上訴理
由者，並得於提起上訴後十日內向本院補提理由書狀（均須按他造當事人之人數附繕
本 ）「切勿逕送上級法院」
                                               書記官  薛慧茹
中      華      民      國      九十一     年    十一    月    二十    日
附錄論罪科刑法條：
中華民國刑法第三百二十一條
犯竊盜罪而有左列情形之一者，處六月以上、五年以下有期徒刑：
一、於夜間侵入住宅或有人居住之建築物、船艦或隱匿其內而犯之者。
二、毀越門扇、牆垣或其他安全設備而犯之者。
三、攜帶兇器而犯之者。
四、結夥三人以上而犯之者。
五、乘火災、水災或其他災害之際而犯之者。
六、在車站或埠頭而犯之者。
前項之未遂犯罰之。
中華民國刑法第三百零五條
以加害生命、身體、自由、名譽、財產之事，恐嚇他人致生危害於安全者，處二年以
下有期徒刑、拘役或三百元以下罰金。
